【裁判字號】    98,易,2327
【裁判日期】    981130
【裁判案由】    侵占
【裁判全文】
臺灣板橋地方法院刑事判決              98年度易字第2327號
公  訴  人  臺灣板橋地方法院檢察署檢察官
被      告  乙○○
上列被告因侵占案件，經檢察官提起公訴（98年度偵緝字第2068
、2069、2070號），被告於本院準備程序中就被訴事實為有罪之
陳述，經本院合議庭裁定由受命法官獨任進行簡式審判程序，判
決如下：
    主  文
乙○○意圖為自己不法之所有，而侵占對於業務上所持有之物，
共三罪，各處有期徒刑陸月，如易科罰金，均以新臺幣壹仟元折
算壹日。應執行有期徒刑捌月，如易科罰金，以新臺幣壹仟元折
算壹日。緩刑貳年。
    事  實
一、乙○○意圖為自己不法之所有，(一)於民國97年12月11日21時
    10 分 許，在臺北縣中和市○○路164 號全家便利商店，利
    用其受僱於丙○○擔任櫃檯計時工讀生之便，侵占其業務上
    所持有之店內營收新臺幣﹙下同﹚29000 元得手；(二)於98年
    1 月22日3 時50分許，在臺北縣板橋市縣○○道○ 段與華興
    街萊爾富便利商店，利用其受僱於甲○○而擔任櫃檯計時工
    讀生之便，侵占業務上所持有之店內營收20182 元得手；(三)
    於98年5 月4 日3 時28分許，在臺北縣樹林市○○街10號全
    家便利商店，利用其受僱於黎玉萩而擔任櫃檯計時工讀生之
    便，侵占業務上所持有之店內GASH點數卡9000點﹙價值9000
    元﹚，現金3 萬9422元、七星香煙2 條﹙價值1200元﹚、保
    險套1 盒﹙價值168 元﹚得手。嗣經丙○○、甲○○、黎玉
    萩分別查看其所經營之便利商店內監視錄影帶，始悉上情。
二、案經丙○○、甲○○、黎玉萩訴由臺北縣政府警察局中和分
    局、板橋分局、樹林分局移送臺灣板橋地方法院檢察署檢察
    官偵查後提起公訴。
    理  由
一、程序方面：按除被告所犯為死刑、無期徒刑、最輕本刑為3
    年以上有期徒刑之罪或高等法院管轄第一審案件者外，於第
    一次審判期日前之準備程序進行中，被告先就被訴事實為有
    罪之陳述時，審判長得告知被告簡式審判程序之旨，並聽取
    當事人、代理人、辯護人及輔佐人之意見後，裁定進行簡式
    審判程序，刑事訴訟法第273 條之1 第1 項定有明文。經核
    ，本件被告乙○○所犯係死刑、無期徒刑、最輕本刑為3 年
    以上有期徒刑以外之罪，其於準備程序中就被訴事實為有罪
    之陳述，經法官告知簡式審判程序之旨，並聽取公訴人、被
    告之意見後，本院爰依首揭規定，合議裁定由受命法官獨任
    進行簡式審判程序，合先敘明。
二、上揭犯罪事實，業據被告於本院準備程序及審理時坦承不諱
    ，核與證人即被害人丙○○、甲○○、黎玉萩、證人廖炳榮
    於警詢、偵查中證述情節相符，並有監視器翻拍照片2 份、
    監視光碟及檢察官勘驗筆各乙份在卷可憑，因認被告之自白
    與事實相符，堪予採信。本件罪證明確，被告犯行洵堪認定
    ，應予依法論科。
三、核被告所為，係犯刑法第336 條第2 項之業務侵占罪。被告
    所犯3 次業務侵占犯行，犯意各別，行為互殊，應予分論並
    罰。爰審酌被告因貪圖私利而為本案業務上侵占犯行，兼衡
    其犯罪之手段、生活狀況、智識程度、所侵占之財物之價值
    非鉅、犯後坦認犯行之態度，暨其已與被害人達成和解而賠
    償其等之損害，有和解書3 份在卷可憑等一切情狀，分別量
    處如主文所示之刑，並定其應執行刑，以資儆懲。次按中華
    民國94年2 月2 日修正公布之現行刑法第41條第2 項，關於
    數罪併罰，數宣告刑均得易科罰金，而定應執行刑之刑逾6
    個月者，排除適用同條第1 項得易科罰金之規定部分，與憲
    法第23條規定有違，並與司法院釋字第336 號解釋意旨不符
    ，應自司法院釋字第662 號解釋公布之日起失其效力，亦經
    司法院以釋字第662 號解釋在案，故對於數罪併罰，數宣告
    刑均得易科罰金，而定應執行之刑超過6 個月之案件，依司
    法院釋字第366 號、662 號解釋意旨，仍得易科罰金，爰就
    被告本件犯行應執行刑部分，量處如主文所示之易科罰金折
    算標準。
四、再查被告未曾因故意犯罪受有期徒刑以上刑之宣告，有臺灣
    高等法院被告前案紀錄表附卷可憑，其因一時失慮，偶罹刑
    典，事後已坦承犯行，深具悔意，並已與被害人丙○○、甲
    ○○、黎玉萩於庭外達成和解，賠償其等之損害；本院認其
    經此刑之宣告後，應知警惕而無再犯之虞，因認暫不執行其
    刑為當，予以宣告緩刑2年，以啟自新。
據上論斷，應依刑事訴訟法第273 條之1 第1 項、第299 條第1
項前段，刑法第336 條第2 項、第41條第1 項、第51條第5 款、
第74條第1項第1款，判決如主文。
本案經檢察官黃致中到庭執行職務。
中    華    民    國    98    年    11    月    30    日
                  刑事第十四庭  法  官  陳昭筠
以上正本證明與原本無異。
如不服本判決應於送達後10日內向本院提出上訴狀。
                                書記官  黃文儀
中    華    民    國    98    年    11    月    30    日
附錄本案論罪科刑法條全文：
中華民國刑法第336條
對於公務上或因公益所持有之物，犯前條第 1 項之罪者，處 1
年以上 7 年以下有期徒刑，得併科 5 千元以下罰金。
對於業務上所持有之物，犯前條第 1 項之罪者，處 6 月以上
5 年以下有期徒刑，得併科 3 千元以下罰金。
前二項之未遂犯罰之。


司法院資訊處製作；財團法人民間司法改革基金會備份。
